臺灣板橋地方法院交通事件裁定　　　 100年度交聲字第2025號
原處分機關　交通部公路總局臺北區監理所
異　議　人
即受處分人　石中平
上列異議人即受處分人因違反道路交通管理處罰條例案件，對於
交通部公路總局臺北區監理所民國100 年6 月10日所為之處分（
北監自裁字第裁40-C00000000號、第裁40-C00000000號），聲明
異議，本院裁定如下：
    主  文
異議均駁回。
    理  由
一、按「汽車駕駛人，行經有燈光號誌管制之交岔路口闖紅燈者
    ，處新台幣一千八百元以上五千四百元以下罰鍰」、「汽車
    駕駛人，駕駛汽車有違反本條例之行為，經交通勤務警察或
    依法令執行交通稽查任務人員制止時，不聽制止或拒絕停車
    接受稽查而逃逸者，除按各該條規定處罰外，處新臺幣三千
    元以上六千元以下罰鍰」，道路交通管理處罰條例第53條第
    1 項、第60條第1 項分別定有明文；且依同條例第63條第1
    項第3 款及同條項第1 款規定，應分別記違規點數3 點、1
    點。
二、原處分機關認異議人即受處分人石中平於民國100 年5 月2
    日上午10時19分許，駕駛車牌號碼9300-YE 號自用一般小貨
    車，行經新北市○○區○○路與立德路交岔路口時，闖越紅
    燈，且拒絕停車接受稽查而逃逸，涉有道路交通管理處罰條
    例第53條第1 項、第60條第1 項之違規，嗣經警製單舉發後
    ，爰依上開法律規定，於100 年6 月10日以北監自裁字第裁
    40-C00000000號、第裁40-C00000000號分別裁罰異議人罰鍰
    新台幣（下同）2 千7 百元及3 千元，且各記違規點數3 點
    及1 點在案，此有新北市政府警察局舉發違反道路交通管理
    事件通知單影本、原處分機關違反道路交通管理事件裁決書
    影本各2 份附卷可按。
三、聲明異議意旨略以：依員警所拍攝之違規採證影片顯示，影
    片中有三台車通過上開路口，異議人車輛（為影片中穿越上
    開路口之第二台車）依號誌行駛，警員站在原地攔查，惟攔
    查動作不確實，看不出是在攔查汽車還是機車，抑或亂比，
    異議人以為警員僅係攔查第三台車，該第三台車似有停車但
    又開走；再者，闖紅燈應是遇紅燈時仍通過停止線，警員徒
    憑其目擊之指述而沒有其他證據，證據尚嫌薄弱。本件警方
    所拍攝之違規採證影片，至多僅能證明異議人駕駛前揭汽車
    行經上開路口，但無法證明有任何交通違規事項。在無足夠
    證據可資調查之情況下，其取締自難受到公法上合法正確之
    推定。爰聲明異議，請求撤銷上開裁決云云。
四、經查：
  (一)證人即案發當時之現場值勤警員魏啟政到庭證稱：「（問：
    本件舉發是否你承辦的？）是的。當時我和同事在立德路與
    永豐路口執行勤務，我們是站在立德路上，針對闖紅燈的駕
    駛攔檢，後來發現異議人不遵守交通號誌闖紅燈，我們就對
    他做攔檢的動作，他的後面還有一部車，我們對異議人和他
    後面的車都有開紅單，第一台車是在黃燈快變紅燈時，所以
    我們沒有攔檢第一台，但因為異議人跟在第一台車太近，當
    時燈號已經完全變成紅燈，他還是緊跟過來，所以我們就攔
    檢他跟他後面那一台，我們先吹哨，並且把手伸出來做攔檢
    的動作，但這二台車都沒有停，我們駕駛巡邏車作鳴笛及響
    警示燈，請對方停車，這二台車在青雲路88號停下，後面的
    那台車也是停在異議人的後面，他們是同一家公司的。他們
    當初逃逸的路線就如同我今天提出來路程圖（附卷），我們
    確實是在青雲路88號把異議人攔停下來，不是他們主動停，
    是我們把車開到他們的前面作攔停的動作，他們才停下來」
    、「（問：你們執勤的位置距離紅綠燈的位置多遠？）有十
    五公尺，可以看的很清楚」、「（問：你當時的視力狀態如
    何？）正常，我雖然有近視，但有戴眼鏡，戴眼鏡之後正常
    」、「（問：當時是早上？）是的，視距狀況正常，可以看
    的很清楚」、「（你跟異議人間有無恩怨？）都沒有」等語
    （參見本院100 年7 月20日訊問筆錄）。
  (二)又本院於100 年7 月20日審理時當庭勘驗異議人所提出之現
    場監視錄影光碟，經播放觀覽結果略認：於光碟錄製長度1
    分6 秒左右，白色箱型車穿越該路口，約於1 分9 秒左右，
    一台藍色貨車緊接在該白色箱型車後穿越該路口，之後另一
    台藍色貨車穿越該路口。警方當時位在該路口前方不遠處，
    有往外針對上開車輛做出攔檢之動作，但上開車輛均未停車
    。從畫面中無法看出當時號誌為何，但於前揭車輛穿越該路
    口時，對向之來車均已停止於路口停止線前等情，此有本院
    勘驗筆錄及附有錄影定格畫面5 張及說明之附件在卷可稽。
    異議人於本院訊問時坦承其為上開勘驗畫面中，經過路口之
    第二台車（即第一台藍色貨車），而觀諸上開畫面，固未能
    直接看見當時該路口之號誌為何，但稽之當時對向來車均已
    停止於該路口停止線前，顯見該路口之號誌應已轉為紅燈甚
    明，此即核與前揭警員所證相符，尚無不合常理或明顯矛盾
    之處，是依前揭警員所證及上開勘驗結果，應足認定異議人
    駕駛前揭汽車，於案發時、地確有闖越紅燈及拒絕停車接受
    稽查而逃逸之交通違規情事無訛。至除該證人之證詞及上開
    勘驗結果等資料外，固無更為明確之闖越紅燈採證影片或採
    證照片資以為憑。惟一般警員執行交通勤務，依法並未要求
    就車輛闖越紅燈、拒絕停車接受稽查而逃逸等違規事項必須
    錄影或拍照存證，且因此等違規情事均發生於一剎那之間，
    除非於案發現場恰有預先錄影或擺設固定之照相設備，否則
    要求值勤警員或舉發機關緊急錄影或照相，並須以此為證，
    亦未免與執行勤務之實況難合。職是之故，本院以為雖無清
    楚顯示上開路口交通號誌之明確違規錄影或照片等證據資料
    資為佐證，但案發當時之現場值勤警員亦不失為可資證明之
    證人身分，上開警員既已到庭作證如上，其證詞尚屬合理，
    且與上開勘驗結果並無齟齬之處，並衡諸該警員係依法執行
    公務，其與異議人並不認識，亦無任何嫌隙可言，該警員當
    不至甘冒涉犯偽證罪之風險，蓄意構陷異議人有此交通違規
    ，故該警員上述之證言應可採信，當堪認定異議人確有上開
    之違規事實無訛。
五、綜上所述，應堪認定異議人確有前揭之交通違規情事，異議
    人所辯容無足取。揆諸首揭法律規定，異議人既駕車行經有
    燈光號誌管制之交岔路口闖紅燈，且拒絕停車接受稽查而逃
    逸，原處分機關審酌異議人違規情節，分別處以法律規定額
    度內之罰鍰2 千7 百元、3 千元（合計5 千7 百元），並各
    記違規點數3 點、1 點（合計4 點），自屬有據。異議人仍
    執詞聲明異議，洵無理由，本院當應裁定駁回。
六、結論：依道路交通管理處罰條例第87條第2 項、道路交通事
    件處理辦法第18條，裁定如主文。
中    華    民    國   100    年    7     月    29    日
                  交通法庭      法  官  陳信旗
以上正本證明與原本無異。
如不服本裁定，應於送達後5 日內向本院提出抗告狀。
                                書記官  陳金鳳
中    華    民    國  100     年    8     月    1     日